【裁判字號】    98,訴,3603
【裁判日期】    981117
【裁判案由】    毒品危害防制條例
【裁判全文】
臺灣臺中地方法院刑事判決              98年度訴字第3603號
公  訴  人  臺灣臺中地方法院檢察署檢察官
被      告  甲○○
上列被告因違反毒品危害防制條例案件，經檢察官提起公訴（98
年度毒偵字第3006號），被告於準備程序中就被訴事實為有罪之
陳述，於聽取當事人之意見後，由本院合議庭裁定由受命法官獨
任以簡式審判程序審理，判決如下：
 主  文
甲○○施用第一級毒品，累犯，處有期徒刑壹年；又施用第二級
毒品，累犯，處有期徒刑柒月。應執行有期徒刑壹年伍月。
    事  實
一、甲○○前因施用毒品案件，經本院以92年度毒聲字第1036號
    裁定送觀察、勒戒後，因認無繼續施用毒品之傾向，於民國
    92年5 月8 日釋放，並經臺灣臺中地方法院檢察署檢察官於
    92年5 月15日以92年度毒偵字第1197號為不起訴處分確定。
    又於觀察、勒戒執行完畢釋放後5 年內之94年間，復因施用
    毒品案件，經本院以95年度訴字第149 號判決判處有期徒刑
    8 月、5 月，定應執行刑為有期徒刑1 年確定；另於95年間
    因詐欺案件，經本院以95年度易字第2528號判決判處有期徒
    刑4 月確定，與上開所處罪刑定應執行刑為有期徒刑1 年4
    月確定，於96年7 月9 日縮刑期滿執行完畢。詎其竟未戒絕
    施用毒品惡習，基於施用第1 級毒品海洛因（下稱「海洛因
    」）之犯意，於98年6 月23日上午7 時許，在臺中市○○路
    及崇德路口之某早餐店廁所內，將海洛因摻水置入注射針筒
    施打進入人體之方式，施用海洛因1 次；另基於施用第2 級
    毒品甲基安非他命（下稱「甲基安非他命」）之犯意，於98
    年6 月24日晚上6 時許，在臺中市○○路友人住處，將甲基
    安非他命置於玻璃球吸食器內燒烤吸食吸食其煙之方式，施
    用甲基安非他命1 次。嗣於98年6 月25日下午2 時許，在臺
    中市○區○○路及五順街口，為警攔檢盤查，經警徵得其同
    意採尿液送驗後，結果呈嗎啡、甲基安非他命陽性反應，因
    而查悉上情。
二、案經臺中市警察局第二分局報告臺灣臺中地方法院檢察署檢
    察官偵查起訴。甲○○於準備程序中就上開犯罪事實為有罪
    之陳述，經本院合議庭裁定由受命法官獨任行簡式審判程序
    。
    理  由
一、按被告以外之人於審判外之言詞或書面陳述，除法律有規定
    者外，不得作為證據。前項規定，於法院以簡式審判程序或
    簡易判決處刑者，不適用之，刑事訴訟法第159 條定有明文
    。查本案被告甲○○違反毒品危害防制條例案件，經檢察官
    提起公訴，被告於準備程序中就其所為犯行為有罪之陳述，
    經法官告知簡式審判程序之旨，並聽取公訴人、被告之意見
    後，合議庭裁定由受命法官獨任進行簡式審判程序，且無刑
    事訴訟法第159 條第1 項規定之適用，合先敘明。
二、本院認定被告有罪之證據如下：
  (一)被告甲○○於偵訊及本院審理中之自白。
  (二)被告為警查獲後，尿液檢驗結果呈嗎啡、甲基安非他命陽性
    反應，有卷附臺中市警察局第二分局育才派出所採集尿液鑑
    定同意書、臺中市警察局第二分局委託鑑驗代號與真實姓名
    對照表、中山醫學大學附設醫院檢驗科藥物檢測中心尿液檢
    驗報告各1 份附卷可稽，足認被告確有於上揭時地施用海洛
    因、甲基安非他命之犯行無訛。
  (三)又查被告前因施用毒品案件，受上揭事實欄一所示毒品觀察
    勒戒執行完畢及罪刑宣告情形，有臺灣高等法院被告前案紀
    錄表、臺灣臺中地方法院檢察署刑案資料查註紀錄表及全國
    施用毒品案件紀錄表各1 份在卷可按。依上開說明，被告係
    於第3 次以上犯毒品危害防制條例第10條之罪，依毒品危害
    防制條例第23條第2 項規定，應依法起訴。檢察官予以起訴
    ，即無不合。
  (四)綜上卷證可知，被告上揭所為任意性自白，核與事實相符，
    足堪採信，是本案事證明確，被告所為施用第1 、2 級毒品
    犯行，均堪認定，均應依法論科。
三、核被告甲○○所為，係犯毒品危害防制條例第10條第1 項施
    用第1 級毒品海洛因罪及同條第2 項之施用第2 級毒品甲基
    安非他命罪。被告施用毒品時持有毒品海洛因、甲基安非他
    命之行為，各為其施用之行為所吸收，均不另論罪。其所犯
    上開二罪，犯罪個別，行為互殊，顯係基於各別犯意為之，
    應分論併罰。被告前曾受上揭事實欄一所載罪刑宣告及刑之
    執行完畢情形，有臺灣高等法院被告前案紀錄表1 份在卷可
    稽，是被告前受徒刑之執行完畢後，5 年以內故意再犯本件
    有期徒刑以上之罪，各為累犯，各應依刑法第47條第1 項規
    定加重其刑。爰審酌被告犯罪之動機、目的、素行、其施用
    毒品對社會造成之危害程度，及斟酌被告犯罪後於本院審理
    時坦承犯行，態度尚佳等一切情狀，分別量處如主文所示之
    刑，並定其應執行之刑，以資懲儆。
據上論斷，應依刑事訴訟法第273 條之1 第1 項、第299 條第1
項前段，毒品危害防制條例第10條第1 項、第2 項，刑法第11條
前段、第47條第1 項、第51條第5 款，判決如主文。
本案經檢察官張容姍到庭執行職務。
中    華    民    國    98    年    11    月    17    日
                  刑事第十八庭  法  官  胡芷瑜
以上正本證明與原本無異。
如不服本判決，應於收受送達後10日內向本院提出上訴書狀，並
應敘述具體理由；其未敘述上訴理由者，應於上訴期間屆滿後20
日內向本院補提理由書（均須按他造當事人之人數附繕本）「切
勿逕送上級法院」。
                                書記官  沈慧玲
中    華    民    國    98    年    11    月    17    日
附錄論罪科刑法條全文：
毒品危害防制條例第10條
施用第一級毒品者，處6月以上5年以下有期徒刑。
施用第二級毒品者，處3年以下有期徒刑。


司法院資訊處製作；財團法人民間司法改革基金會備份。
